臺灣高雄地方法院刑事裁定　　　　　　　96年度聲字第1716號
聲　請　人　甲○○
即　被　告
　　　　　　　　　　（現於臺灣高雄看守所羈押中）
指定辯護人　本院公設辯護人乙○○
上列聲請人即被告因殺人等案件，聲請具保停止羈押，本院裁定
如下：
    主  文
聲請駁回。
    理  由
一、被告甲○○前因殺人等案件，經本院認其所涉犯刑法第271
    條第1 項之殺人罪嫌疑重大，所犯為最輕本刑5 年以上有期
    徒刑之罪，有勾串共犯之虞，非予羈押，顯難進行審判，遂
    自民國96年5 月6 日裁定執行羈押在案。
二、聲請意旨略以：依刑事訴訟法第101 條所定羈押情形，被告
    有固定住居所，故無逃亡之虞；而本案事證明確，被告並不
    否認犯罪，故亦無串證之虞；再者，被告前已具狀向鈞院陳
    明，實係誤殺被害人，並非故意殺人，是所犯應非最輕本刑
    五年以上重罪。最後，期能具保後，出所與被害人家屬洽談
    和解賠償事宜，為此聲請准予具保停止羈押等語。
三、按被告及得為其輔佐之人或辯護人，得隨時具保向法院聲請
    停止羈押，刑事訴訟法第110 條第1 項雖有明文。然法院准
    許具保停止羈押之聲請，其要件應以被告雖有刑事訴訟法第
    101 條第1 項各款或第101 條之1 第1 項所示之羈押原因，
    但已無羈押之必要；或另有同法第114 條各款所示之情形，
    始得為之。倘被告猶具刑事訴訟法第101 條第1 項各款或第
    101 條之1 第1 項所示之羈押原因，且有羈押之必要，此外
    復查無同法第114 條各款所示不得駁回具保聲請停止羈押之
    情形者，法院即不應准許具保停止羈押，合先敘明。
四、經查：
    按羈押之目的在保全刑事偵查、審判及執行之進行，確保刑
    事偵查及審判機關得以依法從事犯罪事實之調查與認定。當
    法院認定被告具有重大之犯罪嫌疑、且該當於法定羈押原因
    ，並有羈押之必要性者，即得依法予以羈押。又羈押決定乃
    法院審理案件之初步階段，尚未涉及本案犯罪事實之認定，
    從而決定羈押與否，法院心證形成之程度，要非必以確認被
    告果有成立犯罪者，始得為之。準此，刑事訴訟法第10 1條
    第1 項所定「犯罪嫌疑重大」之要件，乃指客觀上存在具體
    事由，足堪使人相信被告可能涉有其被指控之犯罪，即屬之
    ，此與「確信被告有罪」之意涵迥異，合先敘明。本件經被
    告於本院審理中坦承有殺害被害人之犯行，且有卷內證據等
    可資憑佐，是本院前以被告涉犯刑法第271 條第1 項之殺人
    罪嫌重大為由，該條罪名法定刑度為最輕本刑5 年以上有期
    徒刑之罪，予以羈押，自無不合。至被告辯稱是過失致死而
    非故意殺人云云，自屬尚待合議庭調查審理之事項，非謂被
    告如此辯解，則其所涉犯之罪刑即改屬有期徒刑2 年以下之
    刑法第276 條第1 項過失致死罪嫌，被告聲請意旨，顯係誤
    會。是被告所涉殺人罪為最輕本刑5 年以上有期徒刑之罪，
    依刑事訴訟法第101 條第1 項第3 款規定，本件已然該當於
    法定羈押原因之情甚明。綜前所述，被告上述羈押原因及其
    必要性仍屬存在，非予繼續羈押，顯難進行日後之審理。此
    外，本件復查無刑事訴訟法第107 條至第109 條所示法定羈
    押原因消滅之情形，亦無同法第114 條各款所定情形，遂認
    被告前開羈押原因尚未消滅。至被告稱欲交保後與被害人家
    屬洽談和解云云，本院審酌和解事宜等亦得由被告家屬或其
    辯護人代行之，且並非羈押與否之考量法定因素之一，從而
    本件關於具保停止羈押之聲請尚非無據，應予駁回。
五、爰依刑事訴訟法第220條，裁定如主文。
中　　華　　民　　國　　96　　年　　5 　　月　　8 　　日
  　　           刑事第十一庭  審判長法  官  何秀燕
                                     法  官  戰諭威
                                     法  官  吳金芳
以上正本證明與原本無異。
如不服本裁定，應於收受送達後5 日內向本院提出抗告狀。
中　　華　　民　　國　 96 　　年　　5 　　月　　10　　日
　　　　　　　　　　　　　   　　　　書記官  周美
